臺灣彰化地方法院刑事判決
111年度易字第821號
公  訴  人  臺灣彰化地方檢察署檢察官
被      告  林有志



上列被告因加重竊盜案件，經檢察官提起公訴（111年度偵緝字
第523號），被告於本院就被訴事實為有罪之陳述，本院裁定改
以簡式審判程序審理，判決如下：
  主  文
林有志犯侵入住宅竊盜罪，累犯，處有期徒刑捌月。未扣案之犯
罪所得新臺幣伍佰元、峰牌香菸壹條、七星牌香菸參條、白大衛
牌香菸壹條、38度高粱酒伍罐均沒收，於全部或一部不能沒收或
不宜執行沒收時，追徵其價額。
    事實及理由
一、本案被告林有志所犯係死刑、無期徒刑、最輕本刑為3年以
    上有期徒刑以外之罪，被告於審理程序中就被訴事實為有罪
    之陳述，經告知簡式審判程序之旨，並聽取公訴人及被告之
    意見後，本院認為適宜而依刑事訴訟法第273條之1第1項規
    定，裁定進行簡式審判程序，且依同法第273條之2、第159
    條第2項之規定，不適用同法第159條第1項傳聞法則有關限
    制證據能力之相關規定，亦不受同法第161條之2、第161條
    之3、第163條之1及第164條至170條規定之限制，合先敘明
    。
二、本件犯罪事實、證據併所犯法條，除犯罪事實欄一倒數第5
    行之「黃晭瑋」應更正為「黃晭暐」、倒數第2行及證據並
    所犯法條欄二第4行之「8000元」均應更正為「500元」、證
    據部分補充被告於本院之自白、貨幣尺寸重量之網頁資料外
    ，均引用檢察官起訴書之記載（如附件）。
三、被告前因施用毒品案件，經本院以103年度訴字第458號判決
    處有期徒刑1年(經臺灣高等法院臺中分院以103年度上訴字
    第1257號判決上訴駁回確定，下稱第1案)；又因施用毒品案
    件，經本院以103年度訴字第678號判決處有期徒刑10月確定
    (下稱第2案)。上開第1、2案嗣由本院以103年度聲字第1820
    號裁定應執行有期徒刑1年7月確定。又因施用毒品案件，經
    本院以104年度審訴字第212號判決處有期徒刑10月確定(下
    稱第3案)；又因施用毒品案件，經本院以104年度訴字第363
    號判決處有期徒刑10月(共3罪)，應執行有期徒刑2年3月確
    定(下稱第4案)。上開第3、4案嗣由本院以105年度聲字第19
    95號裁定應執行有期徒刑2年10月確定，上揭案件接續執行
    後，於民國107年5月30日縮短刑期假釋出監付保護管束，嗣
    保護管束期間假釋被撤銷，應執行殘刑，並因施用毒品案件
    ，經本院以108年度訴字第1192號判決處有期徒刑1年確定(
    下稱第5案)。上開第5案及殘刑入監執行後，於110年6月25
    日縮短刑期執行完畢出監等情，除經被告當庭坦承不諱外，
    並有檢察官提出之刑案資料查註紀錄表在卷可佐，被告於受
    有期徒刑執行完畢後，5 年內故意再犯本案有期徒刑以上之
    罪，自屬刑法第47條所規定之累犯。又檢察官認被告前案甫
    執行完畢又犯本件，顯然對於刑罰應變能力不佳，應加重其
    刑等語，本院審酌檢察官上開主張並參酌大法官釋字第775 
    號解釋之意旨，被告已多次遭刑罰仍未予改進，係對刑罰之
    反應力薄弱，依刑法第47條第1 項加重其最低本刑並無過苛
    之疑慮，自應依法加重其最低本刑。
四、爰以行為人之責任為基礎，審酌被告缺錢花用不思以正途賺
    取金錢，反侵入他人住居，竊取他人財物，不僅欠缺尊重他
    人財產權之觀念，危害被害人之財產法益，破壞社會秩序，
    更造成被害人日常居住之不安，所為實不可取，而被告除上
    開構成累犯案件外，尚有其他刑事犯罪前科，有被告之臺灣
    高等法院被告前案紀錄表在卷可查，素行未臻良好，並考量
    被告坦承犯行然未能取得被害人原諒或賠償被害人損失之犯
    後態度，及被告自承之學歷、職業、家庭狀況等一切情狀(
    見本院卷第107頁)，量處如主文所示之刑。
五、沒收部分：
（一）未扣案之峰牌香菸1條、七星牌香菸3條、白大衛牌香菸1
      條、38度高粱酒5罐，為被告之犯罪所得，業據被告坦承
      不諱，且尚未賠償給被害人，自應依刑法第38條之1第1項
      、第3項，宣告沒收，並於全部或一部不能沒收或不宜執
      行沒收時，追徵其價額。
（二）又起訴書固記載被告另竊得新臺幣(下同)8,000元之零錢
      等語，而被告則辯稱僅竊得約500元等語，然起訴書所指
      被告竊得8,000元之零錢，僅有被害人之指述，且8000元
      之零錢，縱然均為最大面額50元之硬幣，數量亦高達160
      個、重量則達1.6公斤，有貨幣尺寸重量之網頁資料可佐(
      見本院卷第109頁)，而衡諸常情，放置於雜貨店內找零用
      之零錢通常均為面額1元、5元、10元、50元混雜，倘若為
      高達8000元之零錢，其重量、體積均不小，而依監視器畫
      面所示，被告於櫃台拿取零錢時，並無使用相應容器，難
      認被告確有拿取達8000元之零錢，而應為有利於被告之認
      定，即現金部分應認500元為被告之犯罪所得，且尚未賠
      償給被害人，自亦應依刑法第38條之1第1項、第3項，宣
      告沒收，並於全部或一部不能沒收或不宜執行沒收時，追
      徵其價額。
六、依刑事訴訟法第273條之1第1項、第299條第1項、第310條之
    2、第454條第2項，判決如主文。
七、如不服本件判決，得自收受判決送達之日起20日內，向本院
    提出上訴書狀，上訴於第二審法院。
本案經檢察官吳宗達提起公訴，檢察官楊閔傑到庭執行職務。
中　　華　　民　　國　　111 　年　　11　　月　　23　　日
                    刑事第四庭    法      官  許家偉
以上正本證明與原本無異。
如不服本判決應於收受判決後20日內向本院提出上訴書狀，並應
敘述具體理由。其未敘述上訴理由者，應於上訴期間屆滿後20日
內向本院補提理由書(須附繕本)「切勿逕送上級法院」。
告訴人或被害人對於判決如有不服具備理由請求檢察官上訴者，
其上訴期間之計算係以檢察官收受判決正本之日期為準。
中　　華　　民　　國　　111 　年　　11　　月　　23　　日
                                  書  記  官  張良煜
附錄本件論罪科刑法條全文
中華民國刑法第321條
犯前條第1項、第2項之罪而有下列情形之一者，處6月以上5年以
下有期徒刑，得併科50萬元以下罰金：
一、侵入住宅或有人居住之建築物、船艦或隱匿其內而犯之。
二、毀越門窗、牆垣或其他安全設備而犯之。
三、攜帶兇器而犯之。
四、結夥三人以上而犯之。
五、乘火災、水災或其他災害之際而犯之。
六、在車站、港埠、航空站或其他供水、陸、空公眾運輸之舟、
    車、航空機內而犯之。
前項之未遂犯罰之。